【裁判字號】    99,訴,1206
【裁判日期】    990430
【裁判案由】    毒品危害防制條例
【裁判全文】
臺灣板橋地方法院刑事判決              99年度訴字第1206號
公  訴  人  臺灣板橋地方法院檢察署檢察官
被      告  甲○○
上列被告因違反毒品危害防制條例案件，經檢察官提起公訴（九
十九年度毒偵字第二一八七號），被告於本院準備程序進行中，
就被訴事實為有罪之陳述，經本院告知簡式審判程序意旨，並聽
取公訴人及被告之意見後，本院合議庭裁定由受命法官獨任依簡
式審判程序審理，並判決如下：
    主  文
甲○○施用第一級毒品，處有期徒刑陸月，如易科罰金，以新臺
幣壹仟元折算壹日。
    事  實
一、甲○○前因施用第二級毒品案件，經臺灣臺北地方法院裁定
    送觀察、勒戒後，認有繼續施用毒品之傾向，復經同法院裁
    定令入戒治處所施以強制戒治，於民國八十九年九月九日執
    行完畢釋放出所，業經臺灣臺北地方法院檢察署檢察官於九
    十年六月十八日以九十年度戒毒偵字第一三Ｏ號為不起訴處
    分確定。又於前開強制戒治執行完畢釋放後之五年後再因施
    用第一級毒品案件，經本院以九十六年度毒聲字第二九Ｏ二
    號裁定送觀察、勒戒後，認有繼續施用毒品之傾向，復經本
    院以九十七年度毒聲字第九一五號裁定令入戒治處所施以強
    制戒治，嗣經執行六個月以上，認已無繼續強制戒治之必要
    ，於九十八年三月二十五日停止其處分之執行而出監，至九
    十八年四月二十四日期滿而視為執行完畢釋放，並由臺灣板
    橋地方法院檢察署檢察官於九十八年四月十四日以九十八年
    度戒毒偵字第二六八號為不起訴處分確定。詎仍不知悛悔，
    其明知海洛因係業經公告列為毒品危害防制條例第二條第二
    項第一款之第一級毒品，不得非法持有、施用，竟仍未戒除
    施用毒品習性，於上開強制戒治執行完畢釋放後五年內，基
    於施用第一級毒品海洛因之犯意，於九十九年一月二十一日
    上午九時五十八分為警採尿送驗回溯前二十六小時內之某時
    許，在臺北縣板橋市○○街一六四巷二十四號住處內（起訴
    書誤載為不詳地點），施用第一級毒品海洛因一次。嗣於九
    十九年一月二十一日上午九時五十八分許，經警依法通知甲
    ○○前往臺北縣政府警察局海山分局採集尿液送驗後，始查
    悉上情。
二、案經臺北縣政府警察局海山分局報告臺灣板橋地方法院檢察
    署檢察官偵查起訴。
    理由
壹、程序事項：
    被告甲○○所犯係死刑、無期徒刑或最輕本刑為三年以上有
    期徒刑以外之罪，亦非屬高等法院管轄第一審之案件，其於
    準備程序中就被訴事實為有罪之陳述，經本院告知簡式審判
    程序之旨，並聽取公訴人及被告之意見後，經本院合議庭認
    為適宜，乃依刑事訴訟法第二百七十三條之一第一項規定，
    裁定由受命法官獨任進行簡式審判程序，先予敘明。
貳、實體事項：
一、上揭犯罪事實，業據被告於本院準備程序及審理中供承不諱
    ，且被告於前揭時地為警依法對其採集之尿液經送請臺灣檢
    驗科技股份有限公司以酵素免疫分析法（EIA ）初步檢驗及
    氣相層析質譜儀分析法（GC/MS ）確認檢驗結果，確呈鴉片
    類（嗎啡）陽性反應，此有該公司出具之九十九年二月四日
    濫用藥物檢驗報告及臺北縣政府警察局海山分局應受尿液採
    驗人尿液檢體採集送驗紀錄表（檢體編號：DＺ00000000000
    號）各一紙在卷可參（參見偵卷第五—七頁）。綜上所述，
    足認被告之自白核與事實相符，應可採為論罪科刑之依據。
    查本件被告前因施用第一級毒品案件，經本院以九十六年度
    毒聲字第二九Ｏ二號裁定送觀察、勒戒後，認有繼續施用毒
    品之傾向，復經本院以九十七年度毒聲字第九一五號裁定令
    入戒治處所施以強制戒治，嗣經執行六個月以上，認已無繼
    續強制戒治之必要，於九十八年三月二十五日停止其處分之
    執行而出監，至九十八年四月二十四日期滿而視為執行完畢
    釋放，並由臺灣板橋地方法院檢察署檢察官於九十八年四月
    十四日以九十八年度戒毒偵字第二六八號為不起訴處分確定
    一節，此有臺灣高等法院被告前案紀錄表及臺灣板橋地方法
    院檢察署刑案資料查註紀錄表各一份在卷可參，被告既曾於
    上開強制戒治執行完畢釋放後五年內再犯本件施用第一級毒
    品海洛因之犯行，即屬毒品危害防制條例第二十三條第二項
    所定「五年內再犯」之情形，自應對其追訴處罰。從而，本
    件事證已臻明確，被告犯行洵堪認定，應予依法論科。
二、核被告所為，係犯毒品危害防制條例第十條第一項之施用第
    一級毒品海洛因罪。被告持有第一級毒品海洛因後，進而施
    用，其持有之低度行為應被其施用之高度行為所吸收，不另
    論罪。爰審酌被告施用毒品足以導致精神障礙、性格異常，
    甚至造成生命危險，戕害一己之身體健康，惟念其犯後於本
    院審理中已能坦承犯行，態度堪稱良好，施用次數僅一等一
    切情狀，量處如主文所示之刑，並諭知易科罰金之折算標準
    。
據上論斷，應依刑事訴訟法第二百七十三條之一第一項、第二百
九十九條第一項前段，毒品危害防制條例第十條第一項，刑法第
十一條前段、第四十一條第一項前段，判決如主文。
本案經檢察官蘇振文到庭執行職務。
中    華    民    國    99    年    4     月    30    日
                  刑事第六庭    法  官  林家賢
上列正本證明與原本無異。
如不服本判決，應於判決送達後十日內，向本院提出上訴書狀，
並應敘述具體理由；其未敘述上訴理由者，應於上訴期間屆滿後
二十日內向本院補提理由書（均須按他造當事人之人數附繕本）
「切勿逕送上級法院」。
                                書記官  林政良
中    華    民    國    99    年    4     月    30    日
附錄本判決論罪科刑法條：
毒品危害防制條例第十條第一項：
施用第一級毒品者，處六月以上五年以下有期徒刑。

司法院資訊處製作；財團法人民間司法改革基金會備份。
